臺灣高雄地方法院民事判決
111年度訴字第32號
原      告  台新國際商業銀行股份有限公司

法定代理人  尚瑞強  


訴訟代理人  楊紋卉  
            陳瑋杰  
被      告  羅明芳  
上列當事人間清償借款事件，原告聲請對被告發支付命令（110 
年度司促字第26074 號），被告於法定期間合法聲明異議，支付
命令之聲請視為起訴，本院民國（下同）111 年3 月9 日言詞辯
論終結，判決如下：
    主  文
一、被告應給付原告新台幣（下同）4萬1,255元及自105年12月 
     1 日起至清償日止，按週年利率15％計算之利息。
二、被告應給付原告10萬6,573元及自105年12月1 日起至清償日
    止，按週年利率15.99 ％計算之利息。
三、訴訟費用由被告負擔。
    事實及理由
一、原告主張：被告向其銀行申請信用卡使用，積欠卡債4萬1,2
    55元，請求被告償還上開本金，及自支付命令送達被告翌日
    起至清償日止，依銀行法第47-1條修正後利率規定計算之遲
    延利息。另被告曾於95年5月參與銀行公會協商機制，與其
    等銀行協商還款，然自同年11月27日繳款後，即毀約未繳，
    依協議書約定請求償還10萬6,573元，及自支付命令送達被
    告翌日起至清償日止，按週年利率15.99 ％計算之利息。
二、被告抗辯：原告減縮不請求罹於時效之利息後，其對請求之
    金額及利息沒意見，但中風多年，已多年沒有收入，所以才
    無法償還。　　　　
三、借用人應於約定期限內，返還與借用物種類、品質、數量相
    同之物；遲延之債務，以支付金錢為標的者，債權人得請求
    依法定利率計算之遲延利息，但約定利率較高者，仍從其約
    定利率；當事人得約定債務人於債務不履行時，應支付違約
    金，民法第478 條前段、第233 條第1 項、第250 條第1 項
    分別定有明文。
四、本件原告就其主張之上開事實，已提出信用卡申請書、約定
    條款、協議書、代償金應注意事項各1 份及帳務查詢資料為
    證（見支付命令卷第11至20頁、本院卷第39、45至55頁），
    經核並無不合，且為被告所不爭執，自堪認原告之主張為真
    實，則原告依消費借貸及協商還款契約之法律關係，訴請被
    告給付如主文所示之金額、利息，依上開規定即無不合，應
    予准許。至被告所辯無力償還部分，並不能作為減免債務之
    理由，僅得請兩造本於現況協商如何具體處理，併予敘明。
五、據上論結，本件原告之訴為有理由，判決如主文。
中　　華　　民　　國　　111 　年　　3 　　月　　23　　日
                    民事第八庭  法　官　鄭峻明
以上正本係照原本作成。
如對本判決上訴，須於判決送達後20日內向本院提出上訴狀。如
委任律師提起上訴者，應一併繳納上訴審裁判費。
中　　華　　民　　國　　111 　年　　3 　　月　　23　　日
                                書記官　洪光耀